

ANDY JHOAO

DESARROLLADOR WEB

Soy un desarrollador web con experiencia en tecnologías de vanguardia, especializado en la creación de aplicaciones modernas y eficientes. Mi experiencia abarca el desarrollo de interfaces de usuario dinámicas y atractivas utilizando React y Vue, así como la implementación de sólidos sistemas backend con Java (Springboot) y Python junto con el framework Django.

EDUCACIÓN

Universidad Tecnológico de Cuautla

Lic. en Ingeniería en Sistemas Computacionales -en Proceso de titulación

• CURSOS / EXTRAS

Vue y React, Udemy

Marzo 2022 - Agosto 2022

Git y github, Platzi

Enero 2022 - Marzo 2022

Node y express, Platzi

Julio-2021 - Diciembre 2021

Idioma

Español avanzado Ingles intermedio

EXPERIENCIA LABORAL

Desarrollador web en EGAS

Empresa Egas, Feb 2023 - Actualidad

· Desarrollador web full stack en +4 proyectos, tecnologias usadas para Front: React y Vue, y para backend: Java y Python.

Desarrollador en INITBOX, Cuautla Morelos

Empresa INITBOX, Ago 2021 - Feb 2022

Desarrollo de una plataforma web (Horizonte) para la clínica horizonte automatizando los procesos de consulta, expediente médico, pagos para operaciones etc. Utilizando las tecnologías: Angular para front end y Node con express para backend.

Desarrollador, Cuautla Morelos

Freelance, Mar 2022 - Sept 2022

Desarrollo de una aplicación web (Emaily) para enviar correos y obtener una retroalimentación de los usuarios con un contador de si y no, tecnologías: PassportJS para la autenticación y login con Google, SenderGrid para el envió y control de correos electrónicos y Stripe para manejo de pagos







